# 新政府补助准则，与资产相关什么情况下冲固定资产原值

提问人：song2003921 时间：2017-12-05 18:37:37
请问，根据政府补助新准则第八条，“与资产相关的政府补助，应当冲减相关资产的账面价值或确认为递延收益。”， 1 、什么情况下可以冲资产的账面价值， 2 、如果是集团公司，所有公司是否要保持一致？ 3 、如果冲减固定资产原值，是否要缴纳所得税？ 谢谢

回答人：chenyiwei
按照目前的口径，总额法／净额法的选择不是一项会计政策，并不要求所有政府补助项目只能采用一种方法，但要求同类业务采用一致的方法。（具体“同类”如何界定，尚无细化标准）合并报表层面，所有成员单的同类业务采用的列报方式应一致。 管理层可以根据本企业的具体情况，确定哪些政府补助采用总额法，哪些采用净额法。一般情况下，那些假如不获得政府补助就不会发生的支出，建议与对应的政府补助抵销后按净额列报。 政府补助列报方式的差异不影响政府补助本身的税务处理。但可能影响到其他事项的税务处理，例如，如果对于与研发支出相关的政府补助采用净额法列报，会导致可加计扣除的金额减少。